【裁判字號】    95,小上,7
【裁判日期】    951130
【裁判案由】    給付報酬
【裁判全文】
臺灣雲林地方法院民事裁定               95年度小上字第7號
上  訴  人  保證責任雲林縣清潔勞動合作社
法定代理人  甲○○○
被上訴人    經濟部工業局
法定代理人  乙○○
上列當事人間請求給付報酬事件，上訴人對於中華民國95年7 月
11日本院斗六簡易庭95年度六小字第193 號第一審判決提起上訴
，本院裁定如下：
    主  文
上訴駁回。
上訴費用由上訴人負擔。
    理  由
一、按對於小額程序第一審判決之上訴，非以其違背法令為理由
    ，不得為之；又上訴狀內應記載上訴理由，表明下列各款事
    項：(一)原判決所違背之法令及其具體內容。(二)依訴訟資料可
    認為原判決有違背法令之具體事實，民事訴訟法第436 條之
    24第2 項、第436 條之25分別定有明文。所謂判決違背法令
    ，依同法第468 條規定，係指判決不適用法規或適用不當者
    而言；而如有同法第469 條第1 款至第5 款所列情形之一者
    ，則為判決當然違背法令。是當事人提起上訴，如依民事訴
    訟法第468 條規定，以小額程序第一審判決有不適用法規，
    或適用法規不當為上訴理由時，其上訴狀或理由書應有具體
    之指摘，並揭示該法規之條項或其內容，若係成文法以外之
    法則，應揭示該法則之旨趣，倘為司法院之解釋或最高法院
    之判例，則應揭示該判解之字號或其內容，如依民事訴訟法
    第469 條第1 款至第5 款所列情形為理由時，其上訴狀或理
    由書應揭示合於該條款之事實，上訴狀或理由書如未依此項
    方法表明者，即難認為已對小額程序第一審判決之違背法令
    有具體之指摘，其上訴自難認為合法（最高法院71年度台上
    字第314 號判例意旨參照）。又上訴理由如僅引用原審判決
    時之攻擊防禦方法，作為上訴理由，應認為未對原審判決有
    何具體之指摘，不得謂已合法表明上訴理由，其上訴亦難認
    為合法。次按，上訴人雖提出上訴理由書，然其理由書如未
    具體指摘原判決有何違背法令之內容及事實，即不得謂已合
    法表明上訴理由，則依民事訴訟法第436 之32第2 項準用同
    法第471 條第1 項之規定，應裁定駁回其上訴。
二、上訴意旨略以：兩造於民國94年4 月22日簽訂之本件勞務採
    購契約，於第3 條對於勞務報酬之約定，係採「總包價法」
    ，且依該契約第1 條第7 項之約定，契約之履行係溯及自決
    標日即94年4 月19日起算，亦即在94年4 月1 日至94年4 月
    18日之期間，並非兩造所約定之契約生效期間。又兩造亦無
    實際履約期間不符，或有符合契約價金調整情形時，應予加
    價或減價之約定，則被上訴人在上訴人履約完工後，既尚有
    新台幣（下同）62,095元未給付，依約自應付清。再參諸「
    勞務估價單」中之7 項外包項目，數量標示為「9 」者，亦
    僅3 項，並非全部外包項目，均以「9 」為計算單位，則本
    件報酬之給付，應係按月依驗收合格之進度為給付，而非將
    決標總金額655,000 元，按9 個月平均計算被上訴人每月應
    給付上訴人之金額。是原審判決認94年4 月1 日至94年4 月
    18日此段非屬契約之期間，亦應予以扣款一節，於法自有違
    誤，爰提出上訴，求為廢棄原判決，並判命被上訴人給付上
    訴人62,095 元及其法定遲延利息等語。
三、本件上訴人雖以上開理由提起上訴，惟核其上訴理由內容，
    係就原審取捨證據、認定事實之職權行使，及依職權解釋意
    思表示，指摘其為不當，並未具體指出原審判決有如何違背
    法令情事，更未指明原審判決所違反之法令條項或其內容，
    以及依訴訟資料有何判決違背法令之具體事實。何況，上訴
    人主張之「總包價法」，不得扣除未實際履約期間之報酬一
    節，係上訴人於原審時之攻擊防禦方法，此從上訴人於原審
    主張：「根據政府採購法第63條第1 項，系爭契約是屬於總
    價給付‧‧‧標多少就應該給我們多少，不能扣除4 月份那
    筆款項。」等語（見原審卷第121 頁），足徵甚詳，則上訴
    人再援引作為上訴理由，參諸首開說明，自不得謂已合法表
    明上訴理由。從而，上訴人之本件上訴，顯難認為合法，應
    予駁回。
四、據上論結，本件上訴為不合法，依民事訴訟法第436 條之32
    第2 項、第471 條第1 項、第444 條第1 項前段、第95條、
    第78條，裁定如主文。
中    華    民    國    95    年    11    月    30    日
                  民事第二庭    審判長法  官  林秋火
                                      法  官  冷明珍
                                      法  官  陳銘壎
以上正本係照原本作成。
本裁定不得抗告。
中    華    民    國    95    年    11    月    30    日
                                      書記官  王秀如


司法院資訊處製作；財團法人民間司法改革基金會備份。
